【裁判字號】    90,台上,2542
【裁判日期】    900426
【裁判案由】    公共危險等罪
【裁判全文】
最高法院刑事判決                                九十年度台上字第二五四二號
    上訴人  甲○○
右上訴人因公共危險等罪案件，不服台灣高等法院花蓮分院中華民國八十九年十二月
五日第二審更審判決（八十九年度上更(一)字第一二○號，起訴案號：台灣花蓮地方法
院檢察署八十六年度偵字第二七二五號），提起上訴，本院判決如左：
    主  文
上訴駁回。
    理  由
一殺人未遂部分：
按刑事訴訟法第三百七十七條規定，上訴於第三審法院，非以判決違背法令為理由，
不得為之。是提起第三審上訴，應以原判決違背法令為理由，係屬法定要件。如果上
訴理由狀並未依據卷內訴訟資料，具體指摘原判決不適用何種法則或如何適用不當，
或所指摘原判決違法情事，顯與法律規定得為第三審上訴理由之違法情形，不相適合
時，均應認其上訴為違背法律上之程式，予以駁回。本件原判決撤銷第一審不當之判
決改判依想像競合犯關係，從一重論處上訴人甲○○已著手於殺人行為之實行，而因
己意中止累犯罪刑。已詳認定犯罪事實之依據及憑以認定之理由，並對上訴人否認
犯罪之辯詞，如何不足採信，均已依據卷內資料予以指駁及說明，從形式上觀察，原
判決並無任何違背法令之處。查上訴人之殺人未遂犯行，已經原審言詞辯論而為判決
（見原審卷三十七至四十三頁）。又第一審判決既經原審撤銷改判，則第一審踐行之
訴訟程序縱有瑕疵，亦不得據以指摘原判決不當。上訴意旨未依據卷證資料，具體指
摘原判決如何違背法令，置原判決之論於不顧，仍執陳詞，否認有殺人犯意及已著
手殺人行為，為事實上之爭辯，並對原審採證認事之職權行使，任意指摘，難謂已符
合首揭法定上訴要件，其上訴違背法律上之程式，應予駁回。
二強制及放火燒燬住宅以外之自己所有物部分：
按刑事訴訟法第三百七十六條所列各罪之案件，經第二審判決者，不得上訴於第三審
法院，法有明文。本件上訴人強制及放火燒燬住宅以外之自己所有物部分，原審係分
別依刑法第三百零四條第一項、牽連犯刑法第一百七十五條第二項、第一百五十一條
之罪，而從一重之刑法第一百七十五條第二項論處罪刑，核均屬刑事訴訟法第三百七
十六條第一款之案件。依首開說明，既經第二審判決，自不得上訴於第三審法院，上
訴人竟復提起上訴，顯為法所不許。
據上論結，應依刑事訴訟法第三百九十五條前段，判決如主文。
中      華      民      國     九十     年      四      月    二十六    日
                              最高法院刑事第六庭
                                  審判長法官  謝  家  鶴
                                        法官  洪  文  章
                                        法官  花  滿  堂
                                        法官  陳  世  淙
                                        法官  洪  佳  濱
      右正本證明與原本無異
                                              書  記  官
中      華      民      國     九十     年      五      月     十五     日


司法院資訊處製作；財團法人民間司法改革基金會備份。
